臺灣高雄地方法院小額民事判決　　　　110年度雄小字第180號
原　　　告　張鋐宜　
被　　　告　王嘉偉　
訴訟代理人　王雪梅　
上列當事人間損害賠償事件，本院於民國110 年10月14日言詞辯
論終結，判決如下：
    主  文
一、被告應給付原告新臺幣貳萬零貳佰參拾元及自民國一百零九
    年十二月十日起至清償日止，按週年利率百分之五計算之利
    息。
二、原告其餘之訴駁回。
三、訴訟費用新臺幣壹仟元由被告負擔。
四、本判決得假執行。但被告如以新臺幣貳萬零貳佰參拾元供擔
    保後，得免為假執行。
    事實及理由
一、原告主張：
  ㈠被告王嘉偉於107 年12月29日21時18分許，騎乘車牌號碼
    000-000 普通重型機車沿高雄市鼓山區中華一路由北向南方
    向行駛，行經該路與美明口路( 慶豐街銜接美明路，肇事地
    點應較靠近慶豐街處) 時，因被告闖紅燈撞及原告駕駛之車
    牌號碼0000-00 號自用小客車( 下稱系爭自小客) ，使原告
    系爭自小客因而受損，而被告提刑事民事訴訟，使原告因而
    受有精神損害。
  ㈡對於刑事勘驗紀錄，因為刑事庭有檢察官在場，當庭有檢察
    官、法官及原告在場會同勘驗，當時看得結果就是被告闖紅
    燈，被告訴代提到王嘉偉當時頭上的號誌是綠燈，是因為在
    馬路中間撞到原告時才轉為綠燈，但王嘉偉已闖紅燈先衝出
    停止線到馬路中間，被告如果依照交通法規，紅燈就停在停
    止線，本件車禍根本不會發生。關於被告訴代提到二個影像
    ，根本沒有所謂二個影像的問題，因為都是同一個兩造在場
    的畫面，且影像是原告交給警察，警察後來交給檢察官，整
    個過程都是檢察官及法院在處理，被告都亂說。最初原告願
    意和解因認為和解是最基本的事情，因為警察初判報告無法
    認定兩造的過失責任，所以保險公司認為可以和解的話對於
    兩造生活不會造成影響，所以保險公司的人才會積極介入和
    解，希望兩造各二分之一的比例和解，但被告不願意，原告
    只是不想一直跑法院，造成原告困擾且壓力也很大，事情發
    生迄今已經三年。
  ㈢爰依民法第184 條第1 項前段、第2 項、第192 條之2 規定
    ，請求被告賠償：①車輛修理費用新臺幣( 下同) 20,230元
     (零件20,300元折舊以10% 計算為2,030 元、另工資8,200
    元、烤漆10,000元) 。②醫療費用730 元。③精神慰撫金
    20,000元。
    聲明：被告應給付原告40,960元及自起訴狀繕本送達翌日起
    至清償日止，按週年利率5%計算之利息。
二、被告則以：不認為被告有過失，對原告主張之車損金額沒有
    意見，但精神慰撫金原告應舉證證明( 卷第129 頁背面) ；
    被告因本件車禍有很大的壓力並有創傷後壓力症候群；被告
    前後二之看到的車禍錄影內容不同認為有二捲錄影帶，因為
    第一次看不到被告出來的時候速度很快，看到被告慢慢的騎
    到待轉區，原告出待轉區到路中間時已經是紅燈就應該要按
    喇叭或警示被告，若原告沒有心虛不會一開始就要求跟被告
    和解。第二次的影像是另案的民事庭看到被告速度很快衝出
    來，但被告頭上的行向號誌是綠燈，所以才要求另股再送鑑
    定，後來鑑定結果還是認為被告闖紅燈等語。聲明：原告之
    訴駁回。
三、本院的判斷：
  ㈠本件於本院108 年審交易字第940 號( 被告張鋐宜) 過失傷
    害案件，刑事審理中經勘驗行車紀錄器之影像檔案，勘驗結
    果為：「1.由上開行車紀錄器監視器畫面顯示，於畫面顯示
    時間21：26：17被告( 即本件原告張鋐宜) 駕駛車輛跨過停
    止線前，行向號誌仍為綠燈（見偵卷第25頁上照片）。2.於
    畫面顯示時間21：26：18，被告駕駛車輛未完全跨越停止線
    ，號誌轉換黃燈（見偵卷第25頁中照片）。3.於畫面顯示時
    間21：26：21，被告駕駛車輛跨越停止線後，仍為黃燈號誌
    （見偵卷第25頁下照片）。4.於畫面顯示時間21：26：23，
    被告駕駛車輛駛至路口中間處，號誌轉換為紅燈（見偵卷第
    26頁上照片）。5.告訴人( 即本件被告王嘉偉) 行向號誌轉
    換為綠燈（畫面顯示時間為21：26：25），然已可見告訴人
    駛出（見偵卷第26頁中照片）。6.畫面顯示時間為21：26：
    25，告訴人往前直行，兩車發生撞擊（見偵卷第26頁下照片
    ）。7.... 被告駕駛之車輛於21：26：17即慶豐街由東向西
    號誌為綠燈時經過停止線駛入上開路口，21：26：22慶豐街
    由東向西號誌由黃燈轉為紅燈，21：26：23告訴人之車輛由
    中華一路北向南慢車道經過停止線駛入路口，21：26：25雙
    方在路口撞擊（見本院卷第41、61頁）。」，並因而認定原
    告之車輛跨越停止線時，原告行向之號誌轉為黃燈，原告駕
    駛之車輛行駛至路口中間時，號誌始轉換為紅燈，且被告行
    向之號誌甫轉換為綠燈時，被告騎乘之車輛已進入路口，可
    見被告係在其行向（中華一路往南方向）尚在紅燈時，即穿
    越停止線進入上開路口；均有刑事判卷內勘驗筆錄及判決可
    證，依上開勘驗結果，足認本件原告於駕車進入停止線時仍
    為綠燈，而原告通過停止線時其行進方向時甫轉為黃燈，行
    進至路口中間時其方向之號誌始轉換為紅燈，而被告則在其
    行向仍為紅燈狀態時即穿越停止線進入路口，是原告主張被
    告闖紅燈即有理由而堪以採信。
  ㈡況本件經上開刑事及本院109 年雄簡字第2053號損害賠償事
    件( 被告張鋐宜) ，分別先後經送請高雄市政府交通局車輛
    行車事故鑑定委員會、高雄市車輛行車事故覆議鑑定委員會
    鑑定及覆議後，鑑定結果均認被告有闖紅燈之行為，為肇事
    原因、原告則「無肇事因素」，分別上開高雄市政府交通局
    車輛行車事故鑑定委員會108 年12月19日高市車鑑字第1087
    0924100 號函、高雄市政府110 年3 月11日高市府交交工字
    第11032965100 號函暨所附之意見書可查（刑事偵查卷及本
    院上開雄簡卷）。足認本件肇事原因為被告之上開過失所致
    ，原告並無過失責任。
  ㈢被告雖一再抗辯本件有二捲錄影帶及被告頭上影像是綠燈等
    ，惟未提出證明以實其說，且刑事庭及前案民事庭審理中均
    經勘驗影帶，又經鑑定委員會及覆議鑑定委員會覆議，亦均
    為相同認定，被告確實闖紅燈甚明，而發生撞擊時已在超越
    停止線甚遠，被告確係於紅燈狀態即穿越停止線等情已如上
    述，是被告抗辯並無可採，且本件認應無再次勘驗之必要，
    併為說明。
  ㈣按汽車（包括機車）行駛至交岔路口，其行進應遵守燈光號
    誌，且車輛面對圓形紅燈表示禁止通行，不得超越停止線或
    進入路口，道路交通安全規則第2 條第1 項第1 款、第102
    條第1 項第1 款及道路交通標誌標線號誌設置規則第206 條
    第1 項第5 款第1 目分別定有明文。被告闖紅燈違反上開交
    通法規因而發生本件車禍事故，原告依侵權行為相關規定，
    請求被告賠償損害即有理由。
  ㈤原告請求被告賠償之項目及金額，是否有理由說明如下：
  1.車輛修理費用20,230元( 零件20,300元折舊以10% 計算為
    2,030 元、另工資8,200 元、烤漆10,000元) 部分，業經原
    告提出維修估價單及照片為證( 卷第17-21 頁) ，原告並自
    行扣除折舊，且被告對原告此部分請求金額亦表示沒有意見
    ( 卷第129 頁背面筆錄) ，自應認原告此部分請為有理由應
    予准許。
  2.醫療費用730 元部分：原告因本件車禍受損害為車輛財物損
    害，難認因而有何醫療費用支出之損害，原告雖提出108 年
    11月18日急性壓力反應及憂鬱症之診斷證明書及醫療費用藥
    品明細收據為證( 卷第33-37 頁) ，並主張因被告提刑事及
    民事訴訟致其受有壓力而需就診因而受有損害；惟查，訴訟
    權限為憲法賦予之人民權利，被告因與原告發生車禍糾紛，
    因未能確認過失責任等而提起刑事及民事訴訟，尚難認為有
    何侵害原告權利之情形，原告主張並無理由；是原告主張支
    出醫療費用部分縱然為真，與本件車禍原告之車損間亦不能
    認為有何相當因果關係，原告此部分請求即無理由而應予駁
    回。
  3.精神慰撫金20,000元部分：原告主張因本件車禍受有精神上
    痛苦，故請求精神慰撫金2 萬元。惟按故意或過失，不法侵
    害他人之權利者，負損害賠償責任；不法侵害他人之身體、
    健康、名譽、自由、信用、隱私、貞操，或不法侵害其他人
    格法益而情節重大者，被害人雖非財產上之損害，亦得請求
    賠償相當之金額，前二項規定，於不法侵害他人基於父、母
    、子、女或配偶關係之身分法益而情節重大者，準用之，民
    法第184 條第1 項前段、第195 條第1 項前段、第195 條第
    3 項分別定有明文。準此，我國法得以請求精神慰撫金者，
    僅以人格權受損害者為限，申言之，依侵權行為法律關係得
    請求精神慰撫金者，以遭他人不法侵害身體、健康、身分等
    人格上權利為限。而本件原告主張遭受損害之權利為車損係
    屬財產權，而非人格權，不符前述民法第195 條第1 項所定
    得請求非財產上損害之要件，是原告此部分請求，即無理由
    。至原告主張因被告提刑事民事訴訟致其受損害之理由已如
    上述，原告此部分請求並無理由。
四、綜上所述，原告依侵權行為損害賠償之法律關係請求被告給
    付20,230元及自起訴狀繕本送達翌日之109 年12月10日（本
    院卷第77頁）起至清償日止，按週年利率5%計算之利息，為
    有理由，應予准許。原告逾此部分之請求，為無理由，應予
    駁回。
五、本件原告勝訴部分係就民事訴訟法第436 條之8 適用小額訴
    訟程序所為被告敗訴之判決，依同法第436 條之20規定，應
    依職權宣告假執行，並依同法第436 條之23準用第436 條第
    2 項，適用同法第392 條第2 項規定，依職權宣告被告如預
    供擔保，得免為假執行。
六、本件因事證已臻明確，兩造其餘主張陳述併所提之證據，經
    核對判決結果均不生影響，不再一一論述，附此說明。
七、本件兩造各為一部勝訴、一部敗訴，因原告確有提起本件訴
    訟必要，且起訴後應徵之裁判費至少為1,000 元（民事訴訟
    法第77條之13規定參照），是本院認應依民事訴訟法第79條
    規定，酌量情形由被告全部負擔。
中    華    民    國   110    年    11    月    2     日
                  高雄簡易庭  法  官    林玉心
以上正本係照原本作成。
民事訴訟法第436 條之24第2 項：對於本判決之上訴，非以違背
法令為理由，不得為之。如對本判決上訴，須於判決送達後20日
內向本院提出上訴狀，並須表明原判決所違背之法令及其具體內
容與依訴訟資料可認為原判決有違背法令之具體事實之上訴理由
。（均須按他造當事人之人數附繕本）。
中    華    民    國   110    年    11    月    2     日
                              書記官    李月君